臺灣臺北地方法院刑事裁定　
111年度撤緩字第170號
聲  請  人  臺灣臺北地方檢察署檢察官
受  刑  人  林家暉



上列聲請人因受刑人犯洗錢防制法等案件（本院111年度審簡字
第521號），聲請撤銷緩刑之宣告（11年度執聲字第1571號、111
年度執緩字第741號），本院裁定如下：
    主  文
林家暉之緩刑宣告撤銷。
    理  由
一、聲請意旨如附件聲請書所記載。
二、受緩刑之宣告而違反第74條第2項第1款至第8款所定負擔情
    節重大，足認原宣告之緩刑難收其預期效果，而有執行刑罰
    之必要者，得撤銷其宣告，刑法第75條之1第1項第4款定有
    明文。該條款之立法理由略為：修正條文第74條第2項增列
    法院於緩刑期間內，得命犯罪行為人於緩刑期內應遵守之事
    項（例如向被害人支付相當數額、向公庫支付一定之金額、
    接受精神、心理輔導、提供義務勞務或其他為預防再犯之事
    項），明定違反該條所定事項情節重大者，得撤銷其緩刑宣
    告，以期週延。至於所謂「情節重大」，係指：受判決人顯
    有履行負擔之可能，而隱匿或處分其財產、故意不履行、無
    正當事由拒絕履行或顯有逃匿之虞等情事而言；本條採用裁
    量撤銷主義，賦與法院撤銷與否之權限，特於第1項規定實
    質要件為「足認原宣告之緩刑難收其預期效果，而有執行刑
    罰之必要」，供作審認之標準。職此，受刑人如有違反緩刑
    期內應遵守之事項，且其情節重大，足認原宣告之緩刑難收
    其預期效果，而有執行刑罰之必要者，法院即得本於合目的
    性之裁量，撤銷其緩刑宣告。
三、經查：
(一)受刑人林家暉前因本案洗錢案件，經本院於民國111年4月14
    日以本案判決處有期徒刑4月，併科罰金新臺幣（下同）3萬
    元，罰金如易服勞役，以1,000元折算1日，緩刑3年，並應
    向該案被害人林禮偉、謝易宏、沈欣樺、施詠筌、高鈺晴、
    梁勝智為如附表所示之損害賠償確定（下統稱本案緩刑條件
    ）等情，有本案判決書、臺灣高等法院被告前案紀錄表可憑
    。又受刑人未賠償該等被害人，且避不見面，而俱未履行本
    案緩刑條件，經被害人林禮偉、高鈺晴具狀請求檢察官聲請
    撤銷緩刑等節，亦有各該聲請狀、臺灣臺北地方檢察署111
    年10月7日執行筆錄，及本院111年10月25日、同年11月1日
    公務電話紀錄附卷（見本院卷第21至27頁）可稽。足認受刑
    人確未履行本案緩刑條件，有違反刑法第74條第2項第3款所
    定負擔之情形甚明。
(二)關於受刑人違反刑法第74條第2項第3款所定負擔，是否裁量
    撤銷緩刑部分：
 1、受刑人於本案洗錢案件審理中與被害人林禮偉、謝易宏、沈
    欣樺、施詠筌、高鈺晴、梁勝智分別成立調解，條件依序如
    附表編號㈠至㈥所示，可見受刑人於本案判決調解程序中承諾
    依如附表編號㈠至㈥所示條件，賠償該等被害人所受損害，當
    應已充分衡量自身財務狀況，認可履行所承諾之賠償責任；
    該等被害人亦信賴受刑人將履行賠償責任，始陳明同意給予
    受刑人自新之機會；而法院綜合斟酌上情，始以前開調解條
    件為基礎，於本案判決為受刑人附條件緩刑之宣告。則受刑
    人輕率允諾承擔上開賠償責任，獲取法院為緩刑宣告之寬典
    ，嗣即不依本案緩刑條件履行，致該等被害人求償無門，實
    悖於誠信原則，而有違公平正義。
 2、受刑人俱未賠償該等被害人，又本案判決已載明如受刑人未
    遵循本院諭知之緩刑期間所定負擔而情節重大者，檢察官得
    依刑事訴訟法第476條及刑法第75條之1第1項第4款之規定，
    聲請撤銷本件緩刑之宣告等情，有本案判決可憑。顯見受刑
    人知悉違反緩刑所定負擔情節重大之法律效果。參酌本案緩
    刑條件所命受行人履行之負擔並非苛刻，且依現今生活水準
    及國民經濟收入，尚難認受刑人全然無力負擔，受刑人竟俱
    未履行本案緩刑條件，且於前揭執行筆錄陳稱無力償還等語
    ，堪認其實無履行之意思，應屬明確。
 3、本院審酌受刑人於陳明願意履行緩刑所附條件，受有本案判
    決緩刑宣告之利益後，本應確實履行本案緩刑條件，依限向
    該等被害人給付賠償金額，殊無先行輕率允諾，事後再拒絕
    履行之理。又受刑人於有給付可能之情況下，未履行本案緩
    刑條件，且本院於111年11月28日傳喚受刑人到庭說明，受
    刑人經合法傳喚亦未到庭，顯見其受緩刑宣告後仍漠視法令
    ，未因緩刑之寬典而有所省悟及警惕，茲已動搖本案判決之
    緩刑宣告基礎，堪認受刑人違反本案判決依刑法第74條第2
    項第3款所定負擔情節重大，實無從再預期受刑人將會遵守
    相關法令規定，原宣告之緩刑難收其預期效果，而有執行刑
    罰之必要。準此，聲請人聲請撤銷受刑人前揭緩刑宣告，核
    與刑法第75條之1第1項第4款規定相符，應予准許。　
四、依刑事訴訟法第476條，刑法第75條之1第1項第4款，裁定如
    主文。
中　　華　　民　　國　　111 　年　　11　　月　　29　　日
　　　　　　　　　刑事第三庭    法　官　黃文昭
附表：　　　
編號 本院111年審附民移調字第430、431、432、433、434、435號調解筆錄  ㈠ 1.林家暉應給付被害人林禮偉新臺幣肆萬伍仟元。 2.付款方式：應自民國111年4月起，按月於每月10日前給付參   仟柒佰伍拾元。 3.匯款至被害人林禮偉所指定之帳戶。  ㈡ 1.林家暉應給付被害人謝易宏新臺幣參萬捌仟元。 2.付款方式：應自民國111年4月起，按月於每月10日前給付參   仟壹佰陸拾柒元。 3.匯款至被害人謝易宏所指定之帳戶。  ㈢ 1.林家暉應給付被害人沈欣樺新臺幣參萬元。 2.付款方式：應自民國111年4月起，按月於每月10日給付貳仟伍佰元。 3.匯款至被害人沈欣樺所指定之帳戶。  ㈣ 1.林家暉應給付被害人施詠筌新臺幣肆萬貳仟元。 2.付款方式：應自民國111年4月起，按月於每月10日前給付參仟伍佰元。 3.匯款至被害人施詠筌所指定之帳戶。  ㈤ 1.林家暉應給付被害人高鈺晴新臺幣肆萬捌仟元。 2.付款方式：林家暉應自民國111年4月起，按月於每月10日給付肆仟元。 3.匯款至被害人高鈺晴所指定之帳戶。  ㈥ 1.林家暉應給付被害人梁勝智新臺幣參萬元。 2.付款方式如下：林家暉應自民國111年4月起，按月於每月10日給付貳仟伍佰元。 3.匯款至被害人梁勝智所指定之帳戶。 
以上正本證明與原本無異。
如不服本裁定，應於送達後5日內，向本院提出抗告狀。因疫情
而遲誤不變期間，得向法院聲請回復原狀。
　　　　　　　　　　　　　　　　書記官　周豫杰
中　　華　　民　　國　　111 　年　　11　　月　　29　　日